【裁判字號】    98,審訴,311
【裁判日期】    980619
【裁判案由】    違反毒品危害防制條例
【裁判全文】
臺灣新竹地方法院宣示判決筆錄         98年度審訴字第311號
公  訴  人  臺灣新竹地方法院檢察署檢察官
被      告  乙○○
指定辯護人  本院公設辯護人  甲○○
上列被告因違反毒品危害防制條例一案，經檢察官提起公訴（98
年度毒偵字第395 號、第671 號）後，聲請本院改依協商程序而
為判決，於中華民國98年6 月19日下午4 時在本院刑事第十一法
庭宣示判決，出席職員如下：
法官起立朗讀判決主文、犯罪事實要旨、處罰條文，及告以上訴
限制、期間並提出上訴狀之法院，且諭知記載其內容：
一、主  文：
    乙○○施用第一級毒品，累犯，處有期徒刑捌月。又施用第
    二級毒品，累犯，處有期徒刑伍月；扣案之甲基安非他命壹
    包毛重零點貳捌公克、殘渣袋拾貳包，均沒收銷燬之，另扣
    案之刮杓支、塑膠軟管貳條、玻璃球貳個，均沒收之。主
    刑部分應執行有期徒刑拾壹月。
二、犯罪事實要旨：
（一）乙○○前曾(1)於民國92年4 月間，因搶奪案件，經本院於
      92年7 月31日，以92年度訴字第329 號判決，分別判處有
      期徒刑10月、10月，並經定應執行刑為有期徒刑1 年6 月
      ，嗣提起上訴，經臺灣高等法院於92年12月31日，以92年
      度上訴字第4304號判決駁回上訴，於93年2 月6 日確定；
      (2)又於93年2 月間，因竊盜案件，經本院於93年8 月13日
      ，以93年度易字第203 號判決，判處有期徒刑10月，嗣於
      93年9 月13日確定；(3)又於93年2 月間，因違反毒品危害
      防制條例案件，經本院於93年2 月23日，以93年度竹東簡
      字第20號判決，判處有期徒刑5 月，嗣於93年3 月8 日確
      定；(4)又於93年2 月間，因違反毒品危害防制條例案件，
      經本院於94年6 月1 日，以93年度訴字第498 號判決，分
      別判處有期徒刑8 月、4 月，並經定應執行刑為有期徒刑
      10月，嗣於94年6 月27日確定；(5)又於93年6 月間，因違
      反職役職責案件，經國防部北部地方軍事法院桃園分院於
      93年7 月22日，以93年度桃審字第124 號判決，判處有期
      徒刑1 年，嗣於93年9 月7 日確定；(6)又於93年7 月間，
      因竊盜案件，經本院於93年8 月13日，以93年度易字第42
      5 號判決，判處有期徒刑7 月，嗣於93年9 月13日確定。
      (2)(4)(5)(6)案件經本院於94年8 月15日，以94年度聲字第65
      7 號裁定，定應執行刑為有期徒刑3 年確定；(1)(3)案件復
      因減刑條例，經本院於96年9 月5 日，以96年度聲減字第
      1876號裁定，分別減為有期徒刑5 月、5 月、2 月又15日
      ，並經定應執行刑為有期徒刑11月又15日確定，上開各案
      件接續執行，並於94年1 月28日入監執行，於97年2 月5
      日因縮短期刑假釋付保護管束出監，而於97年4 月26日保
      護管束期滿執行完畢。
（二）乙○○前於90年4 月間，因施用毒品案件，經本院於90年
      3 月7 日，以90年度少調字第48號裁定送觀察、勒戒後，
      認無繼續施用毒品傾向，經本院於90年4 月19日以90年度
      少調字第48號裁定不付審理確定。
（三）乙○○不知警惕，又於91年11月間，因施用第二級毒品案
      件，經本院以91年度毒聲字第1185號裁定送觀察、勒戒，
      並於92年5 月31日入所執行觀察勒戒後，認無繼續施用毒
      品傾向，於92年6 月20日因無繼續施用毒品傾向出所執行
      完畢，嗣經臺灣新竹地方法院檢察署檢察官於同日以92年
      度毒偵緝字第52號為不起訴處分確定。
（四）乙○○竟不知警惕，又於93年2 月間，因施用第二級毒品
      案件，經本院於93年2 月23日，以93年度竹東簡字第20號
      判決，判處有期徒刑5 月，嗣於93年3 月8 日確定。其執
      行情形詳如前述（一）部分。
（五）乙○○仍不知警惕，又於93年2 月間，因施用第一級、第
      二級毒品案件，經本院於94年6 月1 日，以93年度訴字第
      498 號判決，分別判處有期徒刑8 月、4 月，並經定應執
      行刑為有期徒刑10月，嗣於94年6 月27日確定。其執行情
      形詳如前述（一）部分。
（六）乙○○仍不知悔改，於前開觀察勒戒處分執行完畢釋放後
      5 年內再犯施用毒品案件，並經法院判處罪刑確定後，(1)
      復基於施用第一級毒品海洛因的犯罪意思，於98年2 月19
      日晚上10時許，在其位於新竹縣竹東鎮○○里○ 鄰○○街
      46號之住處內，以將海洛因粉末摻入香煙內，再點火吸煙
      之方式，施用第一級毒品海洛因1 次。(2)另基於施用第二
      級毒品甲基安非他命的犯罪意思，於上開時、地，以將甲
      基安非他命置於玻璃球吸食器內，再以火燒烤，吸其煙霧
      之方式，施用第二級毒品甲基安非他命1 次。嗣為警於同
      月20日下午4 時5 分許，在上開之住處內查獲，並扣得其
      所有的甲基安非他命1 包毛重0.28公克、刮杓3 支、塑膠
      軟管2 條、玻璃球2 個及殘渣袋12包，經警採集其尿液送
      驗，結果呈嗎啡、可待因陽性及安非他命、甲基安非他命
      陽性反應，始悉上情。
三、處罰條文：
    毒品危害防制條例第10條第1 項、第2 項、第18條第1 項前
    段，刑法第11條、第47條第1 項、第51條第5 款、第38條第
    1 項第2 款。
四、協商判決除有刑事訴訟法第455 條之4 第1 項第1 款於本訊
    問程序終結前，被告撤銷協商合意或檢察官撤回協商聲請者
    ；第2 款被告協商之意思非出於自由意志者；第4 款被告所
    犯之罪非第455 條之2 第1 項所定得以協商判決者；第6 款
    被告有其他較重之裁判上一罪之犯罪事實者；第7 款法院認
    應諭知免刑或免訴、不受理者情形之一，及違反同條第2 項
    「法院應於協商合意範圍內為判決；法院為協商判決所科之
    刑，以宣告緩刑或2 年以下有期徒刑、拘役或罰金為限」之
    規定者外，檢察官與被告均不得上訴。
五、如有前項得上訴之情形，得自收受宣示判決筆錄送達之日起
    10日內，向本院提出上訴書狀，上訴於第二審法院。
中    華    民    國    98    年    6     月    19    日
                  刑事第九庭書  記  官  蕭汝芳
                            審判長法官  馮俊郎
以上筆錄正本係照原本作成。
中    華    民    國    98    年    6     月    19    日
                             書 記  官  蕭汝芳
附錄本案處罰實體法條全文：
毒品危害防制條例第10條第1 項、第2 項：
施用第一級毒品者，處6 月以上5 年以下有期徒刑。
施用第二級毒品者，處3 年以下有期徒刑。


司法院資訊處製作；財團法人民間司法改革基金會備份。
